臺灣臺北地方法院刑事判決
111年度交易字第12號
公  訴  人  臺灣臺北地方檢察署檢察官
被      告  葉宥宏


上列被告因過失傷害案件，經檢察官聲請簡易判決處刑（110年
度調院偵字第752號），前經本院認不宜以簡易判決處刑（110年
度交簡字第903號），改依通常程序審理，本院判決如下：
    主  文
葉宥宏犯過失傷害罪，處有期徒刑肆月，如易科罰金，以新臺幣
壹仟元折算壹日。緩刑參年，並應履行如附表所示內容。
    事  實
一、葉宥宏於民國110年7月1日下午3時許（聲請簡易判決處刑書
    誤載為上午8時23分許，應予更正），駕駛車牌號碼0000-00
    號自用小客車，沿臺北市中山區民族東路由東往西方向行駛
    ，於行經新生北路交岔路口欲左轉之際，本應注意左轉彎時
    ，轉彎車應讓直行車先行，且在禁止左轉路段不得左轉，而
    依當時情形並無不能注意之情事，竟疏未注意及此，貿然左
    轉，適有吳灃洪騎乘車牌號碼000-0000號普通重型機車，自
    同路段對向車道由西往東方向直行行駛而來，見狀閃避不及
    ，兩車因此發生碰撞，導致吳灃洪於人車倒地後，受有左肩
    挫傷、背部挫傷、右手第四指脫臼、前胸壁挫傷、右手挫傷
    、四肢多處擦傷、頸椎椎間盤第四五及第五六節突出併神經
    壓迫、頸部挫傷並頸椎椎間盤突出伴有神經根病變、頭部挫
    傷併腦震盪等傷害。嗣警方獲報到場後，葉宥宏於肇事後未
    被有偵查犯罪職權之機關或公務員發覺其為犯人前，即對至
    現場處理事故之警員坦承肇事，自首而接受裁判。
二、案經吳灃洪訴由臺北市政府警察局中山分局報告臺灣臺北地
    方檢察署（下稱臺北地檢署）檢察官偵查後聲請簡易判決處
    刑。
    理  由
壹、程序方面：
一、按被告以外之人於審判外之言詞或書面陳述，除法律有規定
    者外，不得作為證據；被告以外之人於審判外之陳述，雖不
    符同法第159條之1至第159條之4之規定，而經當事人於審判
    程序同意作為證據，法院審酌該言詞陳述或書面陳述作成時
    之情況，認為適當者，亦得為證據；而當事人、代理人或辯
    護人於法院調查證據時，知有第159條第1項不得為證據之情
    形，而未於言詞辯論終結前聲明異議者，視為有前項之同意
    ，刑事訴訟法第159條第1項、第159條之5分別定有明文。查
    本件檢察官、被告葉宥宏就本判決所引用審判外之言詞或書
    面陳述之證據能力，經本院於審判期日提示，並告以要旨後
    ，均未於言詞辯論終結前聲明異議（見本院卷第222至225頁
    ），本院審酌該等具有傳聞證據性質之證據，其取得過程並
    無瑕疵或任何不適當之情況，應無不宜作為證據之情事，認
    以之作為本案之證據，應屬適當，依刑事訴訟法第159條之5
    之規定，自得作為證據。
二、至本案其餘認定犯罪事實之非供述證據，查無違反法定程序
    取得之情，依刑事訴訟法第158條之4反面解釋，亦具證據能
    力。
貳、實體方面：
一、認定犯罪事實所憑之證據及理由：
　　上揭犯罪事實，業經被告於偵查及本院審理時坦承不諱（見
    臺北地檢署110年度偵字第30650號卷【下稱偵卷】第13頁、
    臺北地檢署110年度調院偵字第752號卷【下稱調偵卷】第9
    頁背面、本院卷第194、224頁），核與證人即告訴人吳灃洪
    於偵查中之證述大致相符（見偵卷第7至9頁），並有行車紀
    錄器截圖、臺北市政府警察局交通警察大隊道路交通事故初
    步分析研判表、臺北市政府警察局中山分局道路交通事故現
    場圖、當事人登記聯單、道路交通事故補充資料表、道路交
    通事故補充資料表、談話紀錄表、道路交通事故調查報告表
    ㈠、㈡、現場照片、馬偕紀念醫院乙種診斷證明書附卷可稽（
    見偵卷第51頁、第29至47頁、第51至54頁、調偵卷第11至14
    頁），復有馬偕紀念醫院111年2月14日馬院醫骨字第111000
    0750號函暨告訴人病歷在卷可佐（見本院卷第55至141頁）
    ，是被告前開任意性之自白核與事實相符而可採信。本案事
    證已臻明確，被告之犯行堪以認定，應依法論科。
二、論罪科刑：
  ㈠核被告所為，係犯刑法第284條前段之過失傷害罪。
  ㈡又被告肇事後，未離開肇事現場，而於其犯行未為有偵查權
    限之公務員發覺前，即向至現場處理車禍事宜之警員承認肇
    事並接受裁判，有臺北市政府警察局道路交通事故肇事人自
    首情形紀錄表在卷足憑（偵卷第49頁），應依刑法第62條前
    段自首之規定，減輕其刑。
  ㈢爰以行為人責任為基礎，審酌被告駕駛車輛疏未注意前開交
    通規則而肇事，致告訴人受有非輕之傷害，其所為固應予非
    難；惟念及被告犯後坦承犯行，犯後態度尚可，且被告已與
    告訴人達成和解，並已先行給付新臺幣10萬元現金，有本院
    和解筆錄在卷可佐（見本院卷第227至228頁），兼衡被告未
    有任何犯罪前案紀錄之素行、犯罪手段、過失情節、告訴人
    所受傷勢，並審酌被告高中畢業之智識程度、無業、勉持之
    家庭經濟狀況（見警詢筆錄之「受詢問人職業、教育程度、
    家庭經濟狀況」），暨檢察官、被告及告訴人就量刑輕重意
    見等一切情狀，量處如主文所示之刑，並諭知易科罰金之折
    算標準，以示懲儆。
  ㈣另被告前未曾因故意犯罪受有期徒刑以上刑之宣告，有臺灣
    高等法院被告前案紀錄表在卷可參，合於緩刑之要件，其因
     一時疏忽未注意交通安全，致犯本罪，固非可取，惟審酌
    被告犯後業已坦承犯行，並與告訴人達成和解，告訴人亦同
    意給予被告緩刑宣告等情（見本院卷第221頁），是本院認
    被告經此偵審程序，當知所警惕，信無再犯之虞，因認對其
    所宣告之刑，以暫不執行為適當，爰依刑法第74條第1項第1
    款之規定，併宣告緩刑3年，以啟自新。又本院為使告訴人
    獲得充足之保障，爰依被告及告訴人於111年5月24日當庭達
    成和解之內容（見本院卷第227至228頁），依刑法第74條第
    2項第3款規定，命被告應依本判決附表所示之方式與期間，
    給付如附表所示之金額，且此部分依同條第4項規定，得為
    民事強制執行之名義。倘被告不履行上開負擔，且情節重大
    ，足認原宣告之緩刑難收其預期效果，而有執行刑罰之必要
    者，依刑法第75條之1第1項第4款規定，檢察官得向本院聲
    請撤銷上開緩刑之宣告，併予敘明。
據上論斷，應依刑事訴訟法第452條、第299條第1項前段，刑法
第284條前段、第62條前段、第41條第1項前段、第74條第1項第1
款、第2項第3款、刑法施行法第1條之1第1項，判決如主文。
本案經檢察官劉仕國聲請簡易判決處刑，檢察官葉惠燕到庭執行
職務。
中　　華　　民　　國　　111 　年　　6 　　月　　14　　日
　　　　　　　　　刑事第十八庭  法　官　范雅涵
以上正本證明與原本無異。
如不服本判決應於收受送達後20日內向本院提出上訴書狀，並應
敘述具體理由；其未敘述上訴理由者，應於上訴期間屆滿後20日
內向本院補提理由書（均須按他造當事人之人數附繕本）「切勿
逕送上級法院」。
　　　　　　　　　　　　　　　　書記官　楊文祥
中　　華　　民　　國　　111 　年　　6 　　月　　14　　日
附錄本案論罪科刑法條全文：
中華民國刑法第284條
因過失傷害人者，處1年以下有期徒刑、拘役或10萬元以下罰金
；致重傷者，處3年以下有期徒刑、拘役或30萬元以下罰金。

附表：
被告葉宥宏應給付告訴人吳灃洪新臺幣（下同）40萬元，給付方式為自民國111年6月起，按月於每月月底以前給付1萬5,000元至清償完畢為止，如有一期未履行或未完全履行，視為全部到期。